---
title: "Titanic Dataset"
output: 
    html_notebook:
        toc: yes
        toc_depth: 4
---


```{r, message=FALSE, warning=FALSE, include=FALSE}
rm(list = ls())

instalar <- function(paquete) {

    if (!require(paquete,character.only = TRUE, quietly = TRUE, warn.conflicts = FALSE)) {
        install.packages(as.character(paquete), dependecies = TRUE, repos = "http://cran.us.r-project.org")
        library(paquete, character.only = TRUE, quietly = TRUE, warn.conflicts = FALSE)
    }
}

paquetes <- c('lubridate', 'magrittr', 'ggvis', 'dplyr', 'tidyr', 'readr', 'rvest', 
              'ggplot2', 'stringr', 'ggthemes', 'googleVis', 'shiny', 'tibble', 'vcd', 'vcdExtra',
              'GGally', 'readODS', 'readxl', "RSQLite")

lapply(paquetes, instalar);

theme_set(theme_light())
```



### Titanic Dataset


#### Extracción y conversión de datos

```{r eval = F}
if( sum(str_detect(list.files("titanic/"), ".rds")) != 11){
    titanic_path <- '../../data/Titanic/titanic.ods'
    ds_names <- ods_sheets(titanic_path)
    
    save_sheet <- function(sheet_name) {
        file_name <-  paste("titanic/", clean_sheet_name(sheet_name), ".rds", sep = "")
        saveRDS(object = read_ods(titanic_path, sheet = sheet_name), file = file_name)
    }
    
    clean_sheet_name <- function(sheet_name) {
        str_to_lower( str_replace_all( 
            str_replace_all(string=sheet_name, pattern=" ", replace="_"), 
            pattern="'", replace="")
            )
    }
    sapply(ods_sheets(titanic_path), save_sheet)
}else{
    warning("Los tablas parecen ya estar cargadas en la carpeta titanic\n")
}
```


Cargar datos desde `.rds`

```{r}
rds_files <- dir("titanic", pattern = "*.rds", full.names = T)
ds <- lapply(rds_files, read_rds)
names(ds) <- lapply(rds_files, basename)
names(ds)
```



#### Unificar data sets

- En algunos *data sets* se agregaron columnas de más.
Crea un método para unificar los *data sets* en uno solo.

```{r}
ds <- ds[-which(lapply(lapply(ds, names), length) == 2)]
unique(lapply(ds, names))
num_cols <- min(unlist(lapply(lapply(ds, names), length)) )
warning( paste("Tablas sólo con", num_cols, "columnas\n"))
```

Se unen las tablas que complen con la condición 
de tener 11 columnas y se unen por renglón para
construir la base `titanic`.

```{r}
titanic <- dplyr::bind_rows(ds) %>% 
    dplyr::select(1:num_cols) %>% 
    tbl_df()
titanic %>% glimpse()
```



#### Nuevas variables

- Genera las siguientes variables: `survived`, `name`, `last_name`, `sex`

```{r}
titanic %<>% 
    tidyr::separate(Name, c("last_name", "name"), 
                    sep = ",", extra="drop") %>%
    mutate(survived = as.numeric(!is.na(Boat)), 
           # encuentra el primer espcacio en blanco y pon ','
           name = str_replace(str_trim(name), "[ ]", ",")
           ) %>% 
    tidyr::separate(name, c("title", "name_only"), 
                    sep = ",", extra="drop", remove = F) %>% 
    mutate(sex = factor( 
        tolower(str_trim(title)) %in% 
            c('miss', "mrs", "mme.", "lucy", "mlle", "doña", "Ms"),
        levels = c(F, T), labels = c("Man", "Woman") )
           ) %>% 
    dplyr::select(-name_only) 
```


- Agrega una columna de `age` que sea categórica
Definiremos tres categorías: `infante` si es menor de 18 años, `adulto` entre 18 y 65
y `adulto mayor` si es mayor a 65

```{r}
titanic %<>% 
    mutate(age.num0 = parse_number(Age), 
           age.num = ifelse(str_detect(Age, "m"), age.num0/12, age.num0),
           age.ranges = cut_width(age.num, width = 6, boundary = 0), 
           age.cat = cut(age.num, breaks = c(0, 18, 65, 100), 
                         labels = c('infant', 'adult', 'senior'),
                         include.lowest = T)
           ) %>% 
    dplyr::select(-age.num0) 

ggplot(filter(titanic, !is.na(age.cat)), 
              aes(x = age.ranges, 
                    fill = factor(survived))) + 
    geom_bar(position = 'stack') + 
    theme(axis.text.x = element_text(angle = 90))  +
    guides(fill = guide_legend(title = 'Survived'))+ 
    xlab('Age Categories') + facet_grid(~age.cat, scales = 'free_x', space = 'free_x')
```


#### Precios y supervivencia

- Arregla la columna de precio

```{r, fig.height=3.5}
titanic %<>% 
    mutate(Fare = str_trim(Fare)) %>% 
    separate(Fare, c('pounds', 'shills', 'pence'), sep = " ", remove = F) %>% 
    mutate(pence = ifelse(str_detect(shills, "d"), shills, pence),
           shills = ifelse(str_detect(shills, "d"), NA, shills), 
           pounds = parse_number(pounds))

ggplot(titanic, aes( x= pounds)) +
    geom_histogram(bins = 35)
```

- Ajusta a precios del día de hoy (Por ejemplo usa esta [página](http://inflation.stephenmorley.org/))
¿En que clase hubieras viajado? ¿Cuál era tu probilidad de supervivencia?

```{r, fig.height=3, fig.width=10}
tipo.cambio.1912 <- 106
tipo.cambio.mxn <- 23.15

titanic %<>% 
    mutate(pounds.today = pounds*tipo.cambio.1912, 
           pesos.today = pounds*tipo.cambio.1912*tipo.cambio.mxn)

ggplot(filter(titanic , !is.na(pesos.today)), 
       aes(x = `Class/Dept`, y = pesos.today)) + 
    geom_boxplot() + 
    coord_flip() + 
    scale_y_continuous(breaks = seq(0, 1300000, 25000)) + 
    theme(axis.text.x = element_text(angle = 90, hjust = 0)) + 
    xlab('Costo en pesos al día de hoy')
```

Considerando la siguiente tabla que 
muestra los precios de ticke por clase
para el costo promedio, 
la mediana del costo y el tercer cuartil en
pesos mexicanos al día de hoy, probablemente, 
tenga que comprar de tercera clase.

```{r}
filter(titanic , !is.na(pesos.today)) %>% 
    group_by(`Class/Dept`) %>% 
    summarize(promedio = mean(pesos.today, na.rm = T),
              q50 = median(pesos.today, na.rm = T),
              q75 = quantile(pesos.today, .75, na.rm = T)) %>% 
    knitr::kable(digits = c(0,0,0,0))
```


La probabilidad de supervivencia se muestra 
a continuación. En la gráfica se puede ver que 
la probabilidad de sobrevivir por edad,
sexo y clase. 

```{r}
ggplot(filter(titanic , 
              !is.na(pesos.today), 
              !is.na(age.ranges)), 
       aes(x = `Class/Dept`, 
           fill = factor(survived) ) ) +
    geom_bar(position = 'fill') + 
    facet_grid(sex~age.cat) + 
    theme(axis.text.x = element_text(angle = 90))
```


En mi caso por ser mujer adulta, viajando 
en tercera clase, mi probabilidad de 
supervivencia es de 43%. 

```{r}
filter(titanic , !is.na(pesos.today)) %>% 
    group_by(`Class/Dept`, survived, sex, age.cat) %>% 
    tally %>% 
    group_by(`Class/Dept`, sex, age.cat) %>% 
    mutate(prop = round(100*n/sum(n)) ) %>% 
    filter(survived == 1) %>% 
    dplyr::select(`Class/Dept`, sex, age.cat, prop) %>% 
    spread(sex, prop) %>% 
    arrange(age.cat) %>% 
    rename(`Age Category` = age.cat) %>% 
    knitr::kable(align = c('r','l','c','c'))
```


#### Botes salvavidas

- Observando la distribución de botes que se muestra en la figura
¿Qué puedes decir sobre como se utilizaron?
¿Coincide con la película de Titanic de James Cameron?

Considerando la posición de los botes de 
[wikipedia](https://en.wikipedia.org/wiki/Lifeboats_of_the_RMS_Titanic),
en general los botes de la parte trasera fueron ocupados por un 
mayor número de personas. Aunque los primeros botes que salieron 
se localizaban en la parte frontal. Por lo tanto, yo considero 
que sí coincide con la película de James Cameron. 

```{r, fig.height=2, fig.width=10}
tab <- titanic %>%
    group_by(Boat) %>%
    dplyr::summarise(n=n()) %>%
    filter(!is.na(Boat)) %>% 
    arrange(desc(n)) %>% 
    mutate(side = ifelse(parse_number(Boat) %% 2 == 0, 'port',  'stern'),
           side = factor(
               ifelse(Boat %in% c('B','D', 'A','C'), 'center', side),
               levels = c('port', 'center', 'stern')),
           boat = factor(Boat, levels = c(LETTERS[1:4], 16:1)) )

gg <- ggplot(tab, aes(x = boat, y = side)) + 
    geom_tile(aes(fill = n)) + 
    geom_label(aes( label = n), color = 'gray20', size = 2.5) + 
    scale_fill_continuous(low= '#DDEFFD', high = '#224662') +
    ylab('Side of the boat') + 
    xlab('Stern and Bow of the Boat')
gg
```



#### Guardar base final

```{r}
saveRDS(titanic, "titanic/titanic.clean.RDS")
```



