---
title: "Modelos"
output: 
    html_notebook:
        toc: yes
        toc_depth: 5
---


```{r, message=FALSE, warning=FALSE, include=FALSE}
rm(list = ls())

instalar <- function(paquete) {

    if (!require(paquete,character.only = TRUE, quietly = TRUE, warn.conflicts = FALSE)) {
        install.packages(as.character(paquete), 
                         dependecies = TRUE, 
                         repos = "http://cran.us.r-project.org")
        library(paquete, character.only = TRUE, quietly = TRUE, warn.conflicts = FALSE)
    }
}

paquetes <- c('lubridate', 'magrittr', 'ggvis', 'dplyr', 'tidyr', 'readr', 'rvest', 
              'ggplot2', 'stringr', 'ggthemes', 'googleVis', 'shiny', 'tibble', 'vcd', 'vcdExtra',
              'GGally', 'readODS', 'readxl', "RSQLite", "feather")

sapply(paquetes, instalar); 
theme_set(theme_light())
```



### Modelos

Las funciones se encuentran en el script `utils.R` que se
llama a continuación.
```{r}
source('utils.R')
```


Para los siguientes ejercicios se toma la 
base de datos `diamonds` con las siguientes variables
```{r, echo=FALSE}
diamonds %>% summary()
```

La matriz de correlación entre variables numéricas de los 
datos se presenta a continuación:
    ```{r, echo=FALSE, fig.height=3}
cor.mat <- cor(diamonds[, sapply(diamonds, class)[sapply(diamonds, class) %in%
                                                      c('numeric', 'integer', 'double')] %>%
                            names])
tab.corr <- cor.mat %>%
    tbl_df() %>%
    mutate(rows = colnames(cor.mat)) %>%
    gather(cols, corr, -rows)
gg <- ggplot(tab.corr, aes(x = rows, y = cols, fill = corr)) +
    geom_tile(alpha =.7) +
    geom_text(aes(label = round(corr, 2), color = corr)) +
    scale_fill_continuous(low = 'white', high = "#132B43") +
    scale_color_continuous(high = 'white', low = "#132B43") +
    xlab(NULL) +
    ylab(NULL) +
    theme(legend.position = 'none',
          plot.title = element_text(hjust=0, size=9),
          axis.text.x = element_text(angle = 90, hjust = 1)) +
    coord_fixed(ratio = .65)
print(gg)
```



#### 2. Ejercicio: Low variability

Implementar el método low_variability() en utils.r.
La función es la siguiente:
```{r, echo = T}
body(low_variability)
```

Dado que el rango intercuartílico es sensible a 
la escala de las variables, es preferible escalar
las variables.
```{r}
vars.nums <- names(diamonds)[sapply(diamonds, class) %in% c('numeric')]
diamonds[, vars.nums] <- scale(diamonds[, vars.nums], center = T, scale = T)
```


A continuación se presenta el filtro por low variability
para los datos antes mencionados. 
```{r}
diamonds.low <- low_variability(data = diamonds, limit = 0.90)
selec.low <- names(diamonds.low)
selec.low
```



#### 3. Ejercicio: Correlation filtering

Implementar el método correlation_filtering() en utils.r.

La función se presenta a continuación. 
```{r, echo = T}
body(correlation_filtering)
```

El resultado de la función se en la base de datos selecciona las
variables siguientes.
```{r, warning=FALSE}
diamonds.cor <- correlation_filtering(df = diamonds, limit = 0.90)
selec.cor <- names(diamonds.cor)
selec.cor
```

En la matriz de correlaciones presentada al inicio, se puede ver que las
variables `depth`, `table` y `price` son las que menor correlación tienen.
Visualmente son variables con colores más claros entre ellas. 



#### 4. Ejercicio: FCB filtering

Implementar el método FCB_filtering() en utils.r.

La función es
```{r, echo = F}
body(FCB_filtering)
```


El resultado de la función se en la base de datos selecciona las
variables siguientes.
```{r}
diamonds.fcb <- FCB_filtering(dat = diamonds, var.salida = "y", threshold = .5)
selec.fcb <- names(diamonds.fcb)
selec.fcb
```

En este caso, considerando la variable dependiente `y`, podemos ver que 
las más correlacionadas son `x`, `z`, `price` y `carat`. Sin embargo, 
la correlación entre ellas mismas es demasiado alta por lo que se excluyen
de la selección. Únicamente se mantiene `x`, `table`y `depth`. Esta selección
no es estricta  ya que la correlación con `y` de las últimas dos variable mencionadas
es baja. 


#### 5. Ejercicio: Forward filtering

Implementar el método forward_filtering() en utils.r.

La función usa regresión lineal como modelo para 
la estimación y considera el error cuadrático medio. 
A continuación, se presenta la función.
```{r, echo = F}
body(forward_filtering)
```


Aplicando la funció al dataset `diamonds`con una diferencia
de error respecto al modelo anterior de .1 se obtienen 
las siguientes variables. 
```{r}
selec.fwd <- forward_filtering(dat = diamonds,
                                      var.salida = 'y',
                                      threshold = .1)
selec.fwd
```


De nuevo consideramos como variable dependiente a `y` y en este caso 
la selección de variables es `x` y `z`. Estas variables como se puede 
ver en el mapa de correlaciones son las relacionadas con la variable
`y` y por lo tanto, son las que más aportan al intentar modelarla. 


\bigskip

##### Conclusión:

Finalmente, se comparan las variables seleccionadas 
en cada método de filtro. 
```{r, echo=F}
selec.low
```
```{r, echo=F}
selec.cor
```
```{r, echo=F}
selec.fcb
```
```{r, echo=F}
selec.fwd
```

Los resultados varian bastante entre métodos de filtrado, a pesar de las condiciones 
y límites que se introduzan como parámetros. Es importante tener en mente la finalidad
de la selección de atributos y entender la relación de las variables en un 
análisis descriptivo previo. Ya que al quitar variables, es importante el saber porque. 




\bigskip


#### 10. Ejercicio

Abre Rstudio y guarda el data.frame de Titanic y guárdalo 
como archivo feather y en una base de datos sqlite.

**Feather**
```{r, eval = F}
titanic <- readRDS("titanic/titanic.RDS") 
write_feather(titanic, "modelos/titanic.feather")
```



**Sqlite3**
```{r, eval = F}
my_db <- src_sqlite(path = "modelos/titanic.sqlite3", create = T)
titanic_sqlite <- copy_to(my_db, titanic, temporary = FALSE)
```





**Datasets: Iris y Diamonds**
```{r, eval = F}
write_feather(iris, "modelos/iris.feather")
summary(iris)
```

```{r, eval = F}
write_feather(diamonds, "modelos/diamonds.feather")
summary(diamonds)
```

**Dataset: Titanic Pipe**
```{r, eval = F}
titanic <- readRDS("titanic/titanic.RDS")
titanic <- titanic %>% 
    rename(Class = `Class/Dept`) %>% 
    dplyr::select(age.num, Class, Ticket, Group, 
                  Joined, Job, Boat, sex, 
                  survived, pesos.today, pounds) %>% 
    mutate(Class = ifelse(is.na(parse_number(Class)), 4, parse_number(Class)),
           Ticket = parse_number(Ticket), 
           Ticket = ifelse( is.na(Ticket), 1, Ticket), 
           Group = as.numeric(factor(Group)), 
           Group = ifelse(is.na(Group), max(Group, na.rm = T), Group),
           Joined = as.numeric(factor(Joined)),
           Joined = ifelse(is.na(Joined), max(Joined, na.rm = T), Joined),
           Job = as.numeric(factor(Job)),
           Job = ifelse(is.na(Job), max(Job, na.rm = T), Job),
           Boat = as.numeric(factor(Boat)),
           Boat = ifelse(is.na(Boat), max(Boat, na.rm = T), Boat),
           sex = as.numeric(factor(sex)),
           sex = ifelse(is.na(sex), max(sex, na.rm = T), sex) ) %>% 
    rename(pesostoday = pesos.today, 
           age=age.num) %>% 
    na.omit()
write_feather(titanic, "modelos/titanicpipe.feather")
summary(titanic)
```

